Inventaris van de archieven van de Koninklijke Vereniging van Archivarissen in Nederland, 1891-2007 (-2014)
Nationaal Archief, Den Haag
- Archief van de Koninklijke Vereniging van Archivarissen in Nederland, 1961-2007, D.
  - TAAKUITOEFENING, D.3.
    - Contacten en samenwerking met buitenlandse vakgenoten en internationale organisaties, D.3.7
      - (K)VAN Commissie Internationale Betrekkingen/commissie Buitenland 1980, D.3.7.4
        - KVAN-(sub)commissie Europese Samenwerking, D.3.7.4.4
          - Concepten en een definitieve versie van een Duitstalig verslag van de oriëntatiereis van een delegatie van de KVAN naar Hongarije 7-13 oktober 1995, met bijbehorende documentatie, met 1 floppy en 81 kleurenafdrukken met negatieven., 1995-1996; 1310; 1 pak
          - Kopieën van correspondentie over door RAD en KVAN gezamenlijk bij het ministerie van OCW ingediende subsidieverzoeken voor internationale activiteiten, waaronder ondersteuning van het bureau van het Europese programma van de ICA, met een exemplaar van "De archieven in de Europese Unie. Rapport van de groep deskundigen over de coördinatieproblemen op het gebied van archieven", uitgegeven door de Europese Commissie, gedrukt., 1995-1996; 1311; 1 omslag
          - Agenda's en notulen, bijlagen en aantekeningen van de subcommissie (Oost-) Europese samenwerking., 1996-2001; 1312; 1 pak
          - Stukken over programma en aanmeldingen voor een gecombineerde congres- en studiereis naar Spanje (Madrid/Barcelona) ter gelegenheid van het vijfde Europese Archiefcongres op 27-30 mei 1997 in Barcelona., 1313; 1 omslag
          - Uitnodiging met bijlagen om lid te worden van het "European Bureau of Library, Information and Documentation Associations" (EBLIDA) te Den Haag., 1997; 1314; 1 omslag
      - European Commission on Preservation and Access (ECPA), D.3.7.5
        Opgericht in 1994 en had sinds mei 1995 het secretariaat bij de KNAW te Amsterdam.
        - Stukken betreffende de oprichting van ECPA met een exemplaar van de ECPA uitgave "Preserving the Intellectual Heritage. A report of the Bellagio Conference June 7-10 1993", uitgave van The European Commission on Preservation and Access (ECPA), gedrukt., 1993, 1995; 1398; 1 omslag
        - Jaarverslag 1996 van ECPA., 1997; 1399; 1 katern
        - Bestelformulier voor het door de ECPA uitgegeven rapport "Computerization of the Archivo General de Indias: Strategies and Results"., 1999; 1400; 1 stuk
      - Internationale Archiefraad (ICA), D.3.7.6
        De ICA werd opgericht in 1948. In 1976 werd een sectie beroepsverenigingen ingesteld SPA(A), waarvan de KVAN lid is. In 1993 startte samenwerking met de Raad voor Europa. In 1996 nam de ICA de ethische beroepscode voor archivarissen aan. In 2015 telde de ICA 1400 leden afkomstig uit 199 landen en regio's.
        - Archiefcongressen van de ICA, D.3.7.6.1
          Sinds 1950 organiseert de ICA eens per vier jaar een internationale archiefcongres.
          - Negen zwart-wit foto's van het ÁNP van de opening van het 2de Internationale Archiefcongres te Scheveningen en de receptie in het Mauritshuis op 16 juni 1953, afkomstig van Jhr. P.F.O.R. Sickinghe (1900-1974), directeur van het Koninklijk Huisarchief (1945-1963), toegezonden bij brief van 22 maart 2012 door de Dienst van het Koninklijk Huis., 1315; 1 omslag
            De bijschriften op de achterzijde zijn van Sickinghe.
          - Correspondentie over deelname in 1964-1972 van vertegenwoordigers van het Nederlandse archiefwezen aan de internationale archiefcongressen van de ICA., 1963-1971; 1316; 1 omslag
          - Correspondentie over planning van archiefontwikkeling in de derde wereld, het 2de 'medium term plan 1983-1987' van de ICA, advies over de Vienna conventie over de opvolging van staten met betrekking tot eigendom, archieven en schulden, het voorstel om jaarlijks een internationale archievendag te houden, het 2de statistische survey van archieven door UNESCO, met een lijst van Nederlandse archievenoverzichten en -gidsen., 1973-1986; 1323; 1 omslag
          - Stukken over deelname aan het 8ste het Internationale Archiefcongres 27 september - 1 oktober 1976 te Washington over het thema "The archival revolution of our time", en documenten over de instelling van een sectie voor beroepsverenigingen en een ontwikkelingsfonds voor archieven., 1975-1976; 1317; 1 pak
          - Zes zwart-wit foto's van het 8ste International Archiefcongres van de ICA te Washington in 1976., 1318; 1 omslag
          - Stukken over Nederlandse deelnemers, programma, reis- en verblijfkosten aan het negende Internationale Archiefcongres van de ICA 15-19 september 1980 te Londen., 1978-1980; 1319; 1 omslag
          - Stukken over uitnodigingen voor het leveren van bijdragen aan het 10de Internationale Archiefcongres te Bonn (1984) en voor een nabespreking met Nederlandse deelnemers., 1982-1984; 1322; 1 omslag
          - Stukken betreffende deelname van de VAN aan het 11de Internationale Archiefcongres 22-26 augustus 1988 te Parijs met als thema 'New archival material" en het voor deze bijeenkomst produceren van een video "Beeld en beweging" over het thema beheer en ontsluiting van audiovisuele archieven in samenwerking met de Rijksvoorlichtingsdienst en het Audiovisueel centrum van de Erasmus Universiteit., 1986-1988; 1324; 1 omslag
          - Stukken betreffende het programma van het 12de internationale archiefcongres van de ICA op 6-11 september 1992 te Montréal (Canada) met de volledige deelnemerslijst., 1326; 1 omslag
          - Stukken over programma en deelname aan het 13ste internationale archiefcongres 2-7 september 1996 te Beijing., 1995-1996; 1327; 1 omslag
            Oude code: 2.11/1.214
        - Publicaties van de ICA, D.3.7.6.2
          - Archivum, internationaal tijdschrift gepubliceerd onder auspiciën van de UNESCO en de ICA, delen XVII-XLIII, met hiaten., 1971-1997; 1328-1348; 21 delen
            Gestart als Franstalige uitgave, later ook met Engelse titel en tekst.
            - Archivum, deel XVII, 1967 La Législation Archivistique, I, Europe, 1re partie,: Allemagne-Islande, 1971, 1328
            - Archivum, deel XIX, 1969 La Législation Archivistique, I, Europe, 2e partie: Italie-Yougoslavie, 1972., 1329
            - Archivum, deel XX, 1970 La Législation Archivistique, II, Afrique, Asie, 1972., 1330
            - Archivum, deel XXI, 1971 La Législation Archivistique III, Amérique, Océanie, 1973., 1331
            - Archivum, deel XXII-XXIII, 1972-1973 International Directory of Archives, 1975., 1332
            - Archivum, deel XXV, Basic International Bibliography of Archive Administration, 1978., 1333
            - Archivum, deel XXVI, Proceedings of the 8th International Congress on Archives 27 September - 1 October 1976 in Washington, 1979., 1334
            - Archivum, deel XXIX Proceedings of the 9th International Congress on Archives 15-19 September 1980 in Londen, 1982., 1335
            - Archivum, deel XXX, I Archives, Libraries, Museums and Documentation Centres; II General Index of Archivum vol. I-XXX, 1984., 1336
            - Archivum, deel XXXI, Modern Buildings of National Archives, 1986., 1337
            - Archivum, deel XXXII, Proceedings of the 10th International Congress on Archives, 17-21 September 1984 in Bonn, 1986., 1338
            - Archivum, deel XXXIII, International Directory of Archives, 1988., 1339
            - Archivum, deel XXXIV, Professional Training of Archivists, 1988., 1340
            - Archivum, deel XXXV, Proceedings of the 11th International Congress on Archives 22-26 August 1998 in Paris, 1989., 1341
            - Archivum, deel XXXVI, International Bibliography of Directories and Guides to Archival Repositories, 1990., 1342
            - Archivum, deel XXXVII, Archives and Genealogical Sciences, 1992., 1343
            - Archivum, deel XXXVIII, International Directory of Archives, 1992, 1344
            - Archivum, deel XXXIX, Proceedings of the 12th International Congress on Archives 6-11 September 1992 in Montreal, 1994., 1345
            - Archivum, deel XL, Archival Legislation 1981-1994, Albania-Kenya, 1995., 1346
            - Archivum, deel XLI, Archival Legislation 1981-1994, Latvia-Zimbabwe, 1996., 1347
            - Archivum, deel XLIII, Proceedings of the 13th International Congress on Archives 2-7 September 1996 in Beijing, 1997., 1348
          - Bulletin van de Internationale Raad van Archieven (ICA) over de jaren 1977-1995, Nr. 9-10,16-19,21-24, 26-38, 41-46 (met hiaten)., 1977-1996; 1349; 1 pak (29 katernen)
          - Bulletin van the Committee on Business Archives van de ICA, nrs. 10-11., 1978-1988; 1350; 1 omslag (2 delen)
          - Documentlijsten van de algemene vergadering van het 10de en 11de internationale archiefcongres achtereenvolgens te Bonn (1984) en Parijs (1988)., 1984, 1988; 1351; 1 omslag (2 delen)
          - Jaarlijkse directories van de ICA., 1984-1987, 1994-1997; 1352; 1 pak (6 delen)
          - "Studies", uitgave van de ICA., 1985-1997; 1353-1361; 9 katernen
            - T.W. Wadlow, "The disposition of government records", 1985., 1353
            - Michael Roper, "Guidelines for the preservation of microforms", 1986., 1354
            - Dhan Keswani, "Acquisition of archival materials in developing countries", 1987., 1355
            - B. Demas, "Proceedings of the first international colloquium on archival education and training", 1989., 1356
            - Section for archival education and training, "Directory of schools and courses of professional training for archivists", 1992., 1357
            - Börje Justrell, Michael Roper en Herbert J. White, "Guidelines for the preservation of microforms", 1996., 1358
            - Committee on Electronic Records,"Electronic Records Programs. Report on the 1994/1995 Survey)", 1996., 1359
            - Alf Erlandsson, "Electronic Records Management. A literature review", 1997., 1360
            - Committee on disaster prevention, "Guidelines on disaster prevention and control in archives", 1997., 1361
          - Second and Third Medium Term Plan van de ICA, 1983-1987 en 1988-1992, 1982, 1987; 1362; 1 omslag (2 katernen)
          - "List of ICA publications"., 1987, 1989, 1994; 1363; 1 omslag (3 katernen)
          - "Constitution and Procedural Guidelines" van de ICA., 1989; 1364; 1 katern
          - Proceedings of the Second European Conference on Archives of the ICA at Ann Arbor, Michigan., 1989; 1365; 1 omslag (1 katern met 21 microfiches van de lezingen)
          - Concept versies van "ISAD (G), General International Standard Archival Description" met de definitieve versie van "ISAAR (CPF), International Standard Archival Authority Record for Corporate Bodies, Persons and Families", beide opgesteld door de (ad hoc) Commission on Descriptive Standards van de ICA., 1992, 1996; 1366; 1 omslag
        - CITRA-bijeenkomsten (International Conferences of the Round Table on Archives) van de ICA, D.3.7.6.3
          Conférence internationale de la Table Ronde des Archives/ International Conference of the Round Table on Archives (CITRA) is een jaarlijkse bijeenkomsten van de directeuren van nationale archieven, en later van voorzitters van nationale beroepsverenigingen en voorzitters van secties en commissies van de International Council on Archives (ICA). Eerste Round Table vond plaats in 1954.
          - Verslag van de voorzitter van de VAN, L.P.L. Pirenne, van de 15de Table Ronde" 7-10 oktober 1974 in Ottawa (Canada)., 1367; 1 omslag
          - Stukken over deelname van de VAN aan de 17de Table Ronde 5-8 oktober 1977 in Cagliari (Italië)., 1368; 1 omslag
          - Stukken over deelname aan de 18de Table Ronde10-13 oktober 1978 te Nairobi, met programma, conferentiestukken, correspondentie over afvaardiging van een vertegenwoordiger van de VAN naar de bij die gelegenheid plaatsvindende jaarlijkse bijeenkomst van SPA., 1369; 1 omslag
          - Stukken over uitnodiging voor vertegenwoordigers VAN voor deelname aan de Table Ronde des Archives in Guadeloupe (1979), Oslo (1981), Kuala Lumpur (1982), Bratislava (1983), Austin (1985), Helsinki (1986), Madrid (1989) en Dresden (1990)., 1979-1991; 1370; 1 omslag
          - Stukken van de 22ste CITRA op 17-20 oktober 1983 te Bratislava (Joegoslavië), met programma, deelnemerslijst, kladaantekeningen en het rapport van Eckhart G. Franz "The archivist and the inflation of contemporary records"., 1983-1984; 1371; 1 omslag
          - Stukken over uitnodigingen aan het bestuur voor het bijwonen van de Round Table van de ICA in respectievelijk 1991 (Haarlem), 1993 (Mexico City), Edinburgh (1997), Stockholm (1998) met een stuk over planning van CITRA 1997-1999, de concept ethische code van SPA, bijeenkomsten van de zegelcommissie van de ICA en van Europese beroepsverenigingen., 1991-1998; 1372; 1 pak
          - Proceedings of International Conference on The Round Table of Archives (CITRA), gedrukt., 1991, 1993-1995, 1997; 1373-1375; 3 delen
            - "Proceedings of the XXVIII International Conference on The Round Table of Archives (CITRA)" van de ICA in Haarlem: "Financing archival services", 1991., 1373
            - "Proceedings of XXIX-XXXI International Conference on The Round Table of Archives (CITRA)", in achtereenvolgens Mexico ("Advancing Archives: Strategies within Government"), Thessaloniki ("Archival Interdependencies in the Information Age"), en Washington ("War, Archives and the Comity of Nations"), 1993-1995, 1374
            - "Proceedings of the XXXII international conference of the round table on archives (CITRA) XXXII" in Edinburgh: "Access to Archives: Legal Aspect", 1997., 1375
        - Section of Professional Archival Associations (SPAA)., D.3.7.6.4
          - Stukken betreffende vertegenwoordiging van de VAN in SPAA met verslagen van vergaderingen van het "steering committee"., 1977-1989; 1376; 1 omslag
          - Directory of SPAA, gedrukt., 1983; 1377; 1 katern
          - Tijdschrift "JANUS"., 1983-1998; 1378-1393; 32 katernen
            Het tijdschrift verscheen aanvankelijk als uitgave van SPAA en later ook van de Section of Municipal Archivists (SMA) en de Committee on Professional Training and Education (CPE). Zie: Cam Stewart Weber, "An introduction to JANUS", in: The American Archivist, vol. 52, nr.3, p. 392-393 (1989).
            - 1983, nrs. I-II, 1378; 2 katernen
            - 1984, nr. III, 1379; 1 katern
            - 1985, nrs. 1-3, 1380; 3 katernen
            - 1986, nrs. 1-3, 1381; 3 katernen
            - 1987, nrs. 1-3, 1382; 3 katernen
            - 1988, nr. 1, 1383; 1 katern
            - 1989, nrs. 1-2, 1384; 2 katernen
            - 1990, nrs. 1-2, 1385; 2 katernen
            - 1991, nr. 2, 1386; 1 katern
            - 1992, nrs. 1-2, 1387; 2 katernen
            - 1993, nrs. 1-2, 1388; 2 katernen
            - 1994, nrs. 1-2, 1389; 2 katernen
            - 1995, nrs. 1-2 + special issue "Interregional conference on archival development in Tunis (1995), 1390; 3 katernen
            - 1996, nrs. 1-2, 1391; 2 katernen
            - 1997, nrs. 1-2, 1392; 2 katernen
            - 1998, nr. 1, 1393; 1 katern
          - Uitnodiging voor het bijwonen van de jaarvergadering van SPAA tijdens de bijeenkomst van CITRA Round Table in Budapest., 1999; 1394; 1 omslag
          - Uitnodigingen voor en verslagen van bijeenkomsten van CITRA en EURBICA, de Europese regionale afdeling van de ICA., 2004-2006; 1397; 1 omslag
          - Ingekomen en minuut van een uitgaande brief aan de "Steering Committee" van SPAA over de opvolging van Charles Noordam als voorzitter van de KVAN door Fred van Kan., 2006; 1395; 1 omslag
        - Committee on Professional Training and Education van de ICA, D.3.7.6.5
          - Stukken betreffende het door de VAN op 13 september 1990 in de KB te Den Haag georganiseerde internationale colloquium "New demands on the archival profession and their consequences for archival training" in aansluiting op het derde Internationale symposium over archiefopleidingen van de Committee on Professonal Training van de ICA op 11-12 september bij de RAS., 1989-1990; 1396; 1 omslag
        - Werkgroep International Bibliographies van de ICA (RIILA), D.3.7.6.6
          - Dossier van J.P. Margry, vertegenwoordiger namens de KVAN in de werkgroep International Bibliographies (RIILA) van de ICA, die streefde naar de ontwikkeling van een internationale database van archivistische literatuur., 1990-1992, 1995; 1325; 1 pak
        - Committee on Audiovisual Archives van de ICA, D.3.7.6.7
          - Exemplaar van "Curriculum development for the training of personnel in moving image and recorded sound archives", report of the working party"., 1990; 1403; 1 katern
            2de exemplaar is te vinden in inv.nr. 902.
      - UNESCO, D.3.7.7
        - Stukken van de vertegenwoordiger van de VAN in de Nationale Unesco Commissie (NUC), A.E.M. Ribberink, met jaarverslagen van de commissie en stukken over de werkzaamheden van UNESCO., 1973-1988; 1401; 1 omslag
        - Publicaties van de General Information Programme and UNISIST van UNESCO., 1977-1992; 1402; 1 pak
          "List of documents and publications of the General Information Programme and UNISIST", 1977-1983
          "International Directory of Library, Archives and Information Science Associations", 1983
          Sally A. Buchanan and Toby Murray, "Disaster planning, preparedness and recovery for libraries and archives: a RAMP study with guidelines, 1988"
          Mary Wood Lee, "Prevention and treatment of mold in library collections with an emphasis on tropical climates: a Ramp study", 1988
          George M. Cunha, "Methods of evaluation to determine the preservation needs in libraries and archives: a RAMP study with guidelines", 1988
          V. Viñas and R. Viñas, "Traditional restoration techniques: a RAMP study", 1988
          M.W. Pascoe, "Impact of environmental pollution on the preservation of archives and records: a RAMP study", 1988
          Thomas A. Parker, "Study on integrated pest management for libraries and archives", 1988
          Michael Roper, "Planning, equipping and staffing an archival preservation and conservation service: a RAMP study with guidelines", 1989
          James B. Rhoads, "The role of archives and records management in national information systems: a RAMP study, revised edition", 1989
          D.W.G. Clements, J.H. McIlwaine a.o., "Review of training needs in preservation and conservation", 1989
          "Curriculum development for the training of personnel in moving image and recorded sound archives", 1990
          Peter C. Mazikana, "Archives and records management for decision makers: a RAMP study", 1990
          Patricia Chapman, "Guidelines on preservation and conservation policies in the archives and libraries heritage", 1990
          Alan Horder, "Guidelines for the care and preservation of microforms in tropical countries", 1990
          "Fourth expert consultation on RAMP (RAMP IV), Chincon (Spain), 6 to 9 October 1989. Final Report", 1990
          Adam Green, "The development of policies and plans in archival automating: a RAMP study with guidelines", 1991
          Birgit Kofler, "Legal questions facing audiovisual archives", 1991
          D.W.G. Clements and D.L. Thomas, "Guidelines on best practices in basic collection management for non-professional staff and on the organization of training courses: a RAMP study", 1992.
      - Publicaties van archiefinstellingen en beroepsverenigingen in het buitenland, D.3.7.8
        - Dr. Patrica Kennedy Grimsted (ed.), "Archives and Manuscript Collections in the USSR, Moscow and Leningrad: Findings-aids on Microfiche" (IDC, Switzerland, catalogue nr. 1)., 1976; 1404; 1 katern
        - Jean Marie Palayret, "Guide to the Historical Archives of the European Communities", European University Institute Florence, 4th edition., 1993; 1405; 1 katern
        - "Archive in der Bundesrepublik Deutschland, Österreich und der Schweiz", uitgave van de Duitse vereniging van archivarissen ( Münster)., 1995; 1406; 1 deel
        - "Boletín de Información", uitgave van het Centro de información Documental de Archivos van het ministerie van Onderwijs en Cultuur in Spanje, 1996 nrs. 2-4, 1997 nrs. 1-4 en 1998 nrs 1-4., 1996-1998; 1407; 1 pak (6 delen)
        - "Journal of the Society of Archivists", uitgave van de Archives and Records Association of the United Kingdom and Ireland, jrg. 17, 1996 nr.1-2, jrg 18 1997 nr. 1., 1996-1997; 1408; 1 omslag (3 delen)
        - "Rassegna degli Archivi di Stato, Indici 1941-1994", repertorium van publicaties van de Italiaanse staatsarchieven over de jaren 1941-1994, uitgebracht ter gelegenheid van het 50-jarige bestaan van het tijdschrift "Rassegna" in 1995., 1997; 1409; 1 deel
        - "La Gazette des Archives", themanummer "Transparence et secret, l'accès aux archives contemporaines: actes du colloque organisé les 28 et 29 mars 1996 à Paris", tijdschrift van de Franse beroepsvereniging van archivarissen, nrs. 177-178., 1997; 1410; 1 deel
        - "Festschrift Walter Jaroschka zum 65. Geburtsdag", overdruk van Archivalische Zeitschrift, 80ste deel, p. 501-625, uitgegeven door Albrecht Liess, Herman Rumschöttel en Bodo Uhl., 1997; 1411; 1 deel
          Walter Jaroschka (1932-2008), was algemeen directeur van het Staatsarchief in Beieren.
        - "Slovenska Archivistika", uitgave van het ministerie van Binnenlandse Zaken in Slovenië: jrg. XXXIII, 1., 1998; 1412; 1 deel
        - "Nordisk Archivnyt", vier maal per jaar verschijnend tijdschrift voor de archieven in Denemarken, Noorwegen, Zweden, Finland en IJsland (Rijksarchief Oslo), jrg 4, nr. 1., 1999; 1413; 1 katern
        - Orhan Silier (ed.), "Onlar Basil Baṣarniyor, Avrupa'da Kültürel Miras ve STK'lar", (Istanbul)., 2010; 1414; 1 deel
          Turkstalige uitgave van de voordrachten gehouden tijden de bijeenkomst in het Nederlandse Instituut te Istanbul van Nederlandse en Turkse NGO's. Doel van de bijeenkomst, die in samenwerking met Europa Nostra te Istanbul en Erfgoed Nederland werd georganiseerd, was om een platform te vormen voor het delen van ervaringen met betrekking tot wetgeving, beheer, voorlichting inzake cultureel erfgoed. Erika Hokke hield een voordracht als vertegenwoordiger van de KVAN.